臺灣高雄地方法院刑事判決　　　　　　　 93年度易字第934號
公　訴　人　臺灣高雄地方法院檢察署檢察官
被　　　告　甲○○　男　31歲.
上列被告因違反毒品危害防制條例案件，經檢察官提起公訴（93
年度速偵字第762 號）暨追加起訴（93年度蒞字第6520號），本
院判決如下：
    主  文
甲○○施用第一級毒品，累犯，處有期徒刑壹拾月。又持有第二
級毒品，累犯，處有期徒刑肆月。扣案含有第二級毒品甲基安非
他命成分之晶體（驗後毛重零點參公克）沒收銷燬之。應執行有
期徒刑壹年。扣案含有第二級毒品甲基安非他命成分之晶體（驗
後毛重零點參公克）均沒收銷燬之。
    事  實
一、甲○○前於民國（下同）89年間因施用第一級毒品及第二級
    毒品案件，經本院以89年度訴字第1037號分別判處有期徒刑
    8 月、6 月，應執行有期徒刑1 年確定，於91年2 月7 日執
    行完畢。且因該施用毒品案件，經檢察官聲請本院以89年度
    毒聲字第1562號裁定施以強制戒治，先因本院89年度毒聲字
    第5470號裁定停止戒治付保護管束而於89年8 月4 日釋放，
    嗣於90年2 月19日保護管束期滿而執行完畢。詎甲○○仍未
    戒除毒癮，(一)基於施用第一級毒品海洛因之犯意，自前揭強
    制戒治執行完畢釋放後5 年內之93年6 月4 日23時30分許回
    溯96小時內之某時，在不詳處所，以不詳方式施用第一級毒
    品海洛因1 次；(二)另基於持有第二級毒品甲基安非他命（起
    訴書誤載為安非他命）之犯意，自93年6 月4 日12時許，在
    高雄市○○區○○街與二苓路口鴨肉餐飲店，收受姓名年籍
    不詳綽號「阿達」之成年男子所交付之第二級毒品甲基安非
    他命而持有。嗣為警於93年6 月4 日20時55分許，在高雄市
    小港區○○路與店北路口查獲，並經甲○○同意搜索於其褲
    子左口袋內之香菸盒內查扣含有第二級毒品甲基安非他命成
    分之晶體（驗後毛重0.3 公克）。
二、案經高雄市政府警察局小港分局移請臺灣高雄地方法院檢察
    署檢察官偵查起訴。
    理  由
一、前揭事實固據被告矢口否認，辯稱：伊沒有施用毒品，所查
    扣之第二級毒品甲基安非他命係姓名年籍不詳綽號「阿達」
    之成年男子所拿錯云云。然查：(一)施用第一級毒品部分：(1)
    被告甲○○於93年6 月4 日23時30分許為警查獲後警詢時所
    排放之尿液，經送驗結果確呈現嗎啡（為海洛因代謝物）陽
    性反應，此有高雄市立凱旋醫院93年6 月14日高市凱醫檢字
    第1944號尿液檢驗成績書（見本院卷）、高雄醫學大學附設
    中和紀念醫院93年9 月21日編號0000-000號尿液檢驗報告（
    見本院卷）在卷可稽，堪認被告辯稱未施用第一級毒品海洛
    因，與事實不符，不足採信。(2)至於被告施用第一級毒品之
    時間，固經檢察官於追加起訴書記載被告「在93年6 月4 日
    晚間11時30分許回溯24時內（扣除遭警公權力羈留時間），
    在不詳地點施用第一級毒品海洛因」，然審酌被告既否認犯
    行，但有證據證明其確有施用第一級毒品海洛因，檢察官又
    未提出其認定之回溯24小時之依據，爰參酌行政院衛生署管
    制藥品管理局91年10月3 日管檢字第110436號函函示之「施
    用海洛因於尿液中排出之最長時限，受施用劑量、施用方式
    、個人體質及其代謝情況等因素影響，因個案而異，一般可
    檢出之最長時間為海洛因服用後2 至4 天」之意旨，認定被
    告係自採尿時之93年6 月4 日23時30分許回溯96小時內之某
    時，在不詳地點施用第一級毒品海洛因。(3)又被告前於89年
    間因施用第一級毒品及第二級毒品案件，經檢察官聲請本院
    以89年度毒聲字第1562號裁定施以強制戒治，先因本院89
    年度毒聲字第5470號裁定停止戒治付保護管束而於89年8 月
    4 日釋放，嗣於90年2 月19日保護管束期滿而執行完畢之事
    實，有臺灣高等法院被告全國前案紀錄表、臺灣高雄地方法
    院檢察署刑案資料查註紀錄表各1 份在卷足參，是被告施用
    第一級毒品犯行事證明確，應予依法論科。(二)持有第二級毒
    品部分：
    (1)查扣之晶體，經送驗結果確係含有第二級毒品甲基安非他
    命成分（驗後毛重0.3 公克），此有高雄醫學大學附設中和
    紀念醫院93年8 月24日編號0000-000號檢驗報告在本院卷可
    稽；(2)上開含有第二級毒品甲基安非他命之晶體係在被告左
    褲口袋內之香菸盒中被查獲，並非他人可任意放置之處，且
    甲基安非他命係具不公然流通之市場價值，且為法律所禁止
    持有之毒品，放置於菸盒內即有避免他人知悉而藏置之意，
    豈會不經意而放錯而誤拿，顯見被告所辯稱姓名年籍不詳綽
    號「阿達」之成年男子所誤放云云，顯與社會常情不符，應
    係卸責之詞，不足採信。被告持有第二級毒品之犯行事證亦
    明確，應予論罪科刑。
二、查海洛因及甲基安非他命分別係毒品危害防制條例第2 條第
    2 項第1 款及第2 款所明定之第一級、第二級毒品，(一)核本
    件被告甲○○前因施用毒品，經強制戒治執行完畢釋放後5
    年內再施用第一級毒品海洛因之行為，係犯毒品危害防制條
    例第10條第1 項之施用第一級毒品罪。被告持有第一級毒品
    之行為已為其施用之高度行為所吸收，不另論罪。此部分與
    起訴之犯罪間係一人犯數罪之相牽連案件，檢察官既於本院
    第一審言詞辯論終結前之93年10月21日以93年度蒞字第6520
    號追加起訴，本院自應依刑事訴訟法第265 條之規定，予以
    審理。(二)核被告持有含有第二級毒品甲基安非他命成分之晶
    體之行為，係犯毒品危害防制條例條例第11條第2 項之持有
    第二級毒品罪。檢察官固以被告於93年6 月4 日23時30分許
    為警查獲後警詢時所排放之尿液，經高雄市立凱旋醫院93年
    6 月14日高市凱醫檢字第1944號尿液檢驗成績書（見本院卷
    ）呈甲基安非他命陽性反應，而認定被告有施用第二級毒品
    甲基安非他命之犯行，然經本院將前揭被告排放之尿液再送
    以高雄醫學大學附設中和紀念醫院檢驗，經該院以93年9 月
    21日編號0000-000號尿液檢驗報告（見本院卷）則呈現安非
    他命陰性反應，甲基安非他命濃度1185ng/ml 之結果，與甲
    基非他命陽性檢體判定標準（須甲基安非他命濃度大於等於
    500ng/ml且安非他命大於等於200ng/ml）不符，而認定甲基
    安非他命陰性反應，本院審酌法務部調查局93年5 月4 日調
    科壹字第09 362413980號函意旨所揭示「依據英國藥學協會
    所編之CLAR K，S ISOLATION AND IDENTIFICATION OF
    DRUGS 乙書第349 、350 頁安非他命的Disposition in the
    Body. 記載人體施用安非他命後，主要代謝物中有未改變形
    態之安非他命，而無甲基安非他命; 另於該書第763 、764
    頁甲基安非他命的Disposition in the Body.記載人體施用
    甲基安非他命後，在主要代謝物中未改變形態之甲基安非他
    命佔施用劑量達43% ，而安非他命則約為5%．．。依據前述
    情形，可由尿液檢驗結果研判係施用安非他命或甲基安非他
    命。」之意旨，堪認判定甲基安非他命是否陽性反應之標準
    ，應同時具安非他命陽性與甲基安非他命陽性反應為必要，
    而檢察官起訴所依據之高雄市立凱旋醫院檢定成績書僅有甲
    基安非他命陽性反應之記載，至於安非他命是否陽性反應不
    得而知，亦無相關濃度之記載（足見檢察官起訴書所記載之
    安非他命應係甲基安非他命之誤載），是二鑑定結果不一，
    又無其他證據證明被告確有施用第二級毒品甲基安非他命，
    以罪疑惟輕原則，難認被告有施用第二級毒品之犯行，然被
    告既犯持有第二級毒品罪，自應由本院變更起訴法條予以審
    理，附此敘明。(三)被告所犯上開施用第一級毒品罪與持有第
    二級毒品罪間，犯意各別，罪名不同，應分論併罰之。
    (四)又被告前於89年間因施用第一級毒品及第二級毒品案件，
    經本院以89年度訴字第1037號分別判處有期徒刑8 月、6 月
    ，應執行有期徒刑1 年確定，於91年2 月7 日執行完畢，有
    臺灣高等法院被告全國前案紀錄表可參，其於執行完畢後5
    年內再犯本件犯行，為累犯，應各依刑法第47條之規定加重
    其刑。(五)爰審酌被告前經強制戒治，竟仍不知戒慎，不思正
    當戒除惡習，犯後復飾詞狡辯，顯無悔過之意，惟念及其施
    用第一級毒品之行為係自我戕害，而持有之第二級毒品數量
    尚微，危害社會治安非鉅等一切情狀，各酌情量處如主文所
    示之刑，並定其應執行之刑。扣案含有第二級毒品甲基安非
    他命成分之晶體（驗後毛重0.3 公克）應依毒品危害防制條
    例第18條第1 項前段之規定，沒收銷燬之。至於送驗耗費之
    甲基安非他命部分，既已滅失不存在，自無宣告沒收銷燬之
    必要，併此敘明。
據上論斷，應依刑事訴訟法第265 條、第299 條第1 項前段、第
300 條，毒品危害防制條例第10條第1 項、第11條第2 項、第18
條第1 項前段，刑法第11條、第47條、第51條第1 項第5 款、第
53條，判決如主文。
本案經檢察官乙○○到庭執行職務
中　　華　　民　　國　　94　　年　　6 　　月　　9 　　日
                  刑事第十三庭  審判長法　官  何秀燕
                                      法  官  林楊奇
                                      法  官  楊智守
以上正本證明與原本無異。
如不服本判決，應於判決送達後10日內，向本院提出上訴狀。
中　　華　　民　　國　　94　　年　　6 　　月　　9 　　日
                                      書記官  王美玲
附錄本案論罪科刑法條：
毒品危害防制條例第10條
施用第1級毒品者，處6月以上5年以下有期徒刑。
施用第2級毒品者，處3年以下有期徒刑。
毒品危害防制條例第11條
持有第1級毒品者，處3年以下有期徒刑、拘役或新臺幣50,000元
以下罰金。
持有第2級毒品者，處2年以下有期徒刑、拘役或新臺幣30,000元
以下罰金。
持有專供製造或施用第1、2級毒品之器具者，處1年以下有期徒
刑、拘役或新臺幣10,000元以下罰金。
持有毒品達一定數量者，加重其刑至2 分之1 ，其標準由行政院
定之。
